臺灣臺中地方法院刑事判決　　　　　　　　　　　　　九十三年度交易字第八四號
　　公　訴　人　臺灣臺中地方法院檢察署檢察官
　　被　　　告　甲○○
右列被告因過失傷害案件，經檢察官提起公訴（九十二年度偵字第二四六０七號），
本院判決如左：
    主  文
甲○○因過失傷害人，處有期徒刑貳月，如易科罰金，以佰元折算壹日。
    事  實
一、甲○○於民國九十二年七月十三日二十二時三十分許，將其所駕駛車牌號碼七Ｒ
    ˍ七二一三號自小客車，停放在台中縣龍井鄉○○○街一七六巷五號對面，熄火
    準備下車向外開啟車門之際，理應注意後行車輛並讓其先行以保安全，而依當時
    情形，又無不能注意之情事，竟疏於注意，貿然打開車門，適李秀巒駕駛車牌號
    碼ＭＸ七ˍ二三一號重型機車沿台中縣龍井鄉○○○街一七六巷口由南往北直行
    ，至甲○○停放自小客車處，因甲○○突然打開車門而閃避不及，因而撞擊小客
    車之左前方車門門檻，致李秀巒人車倒地，使之受有左肩挫傷、左膝挫傷併前十
    字韌帶斷裂等多處傷害。
二、案經被害人李秀巒訴由台中縣警察局烏日分局報請臺灣台中地方法院檢察署檢察
    官偵查起訴。
    理  由
一、訊據被告固坦承於上開時地因開車門發生車禍致告訴人受傷之事實，惟辯稱：伊
    開門前有看後面沒有車，當時那邊路口有一個十字路口，伊不知道告訴人從哪裡
    來，伊車門只開一點點，沒有完全打開云云。經查，右揭犯罪事實，業據告訴人
    李秀巒指訴纂詳，復有道路交通事故現場圖、調查報告表（一）（二）、台中市
    澄清醫院及台中榮民總醫院之診斷證明書各一紙附卷可稽，且告訴人自陳當時係
    夜間有開大燈，且其係沿台中縣龍井鄉○○○街一七六巷口由南往北直行，並非
    從其他巷口彎出等情，對此被告亦不否認，則果如被告所言有盡注意之能事，怎
    可能還會有本件事故之發生？是被告所辯顯不足採。按停車向外開啟車門時，應
    注意車輛並讓其先行，道路交通安全規則第一百十二條第一項第十五款訂有明文
    。被告駕車自應注意上述道路交通安全規定，而依當時路況又無不能注意之情形
    ，竟疏不注意為之，以致造成告訴人車倒人傷，被告自己車子亦受有損害，故被
    告之過失駕駛行為，核與告訴人之受傷間，具有相當因果關係，其犯行堪以認定
    。
二、核被告所為，係犯刑法第二百八十四條第一項前段之罪。爰審酌被告之過失程度
    、所生之危害、肇事後之態度及被告尚未與被害人達成民事和解賠償等一切情狀
    ，判處如主文所示之刑，並諭知易科罰金之折算標準。
三、依刑事訴訟法第二百九十九條第一項前段，刑法第二百八十四條第一項前段、第
    第四十一條第一項前段，罰金罰鍰提高標準條例第一條前段、第二條前段，判決
    如主文。
中      華      民      國      九十三      年      三      月    十    日
                                   臺灣臺中地方法院交通法庭
                                        法  官  王  靜  秋
右正本證明與原本無異。
如不服本判決，應於送達後十日內向本院提出上訴狀（須附繕本），上訴於台灣高等
法院台中分院。
                                        書記官
中      華      民      國      九十三      年      三      月    十    日
附錄論罪科刑法條
刑法第二百八十四條第一項
    因過失傷害人者，處六月以下有期徒刑，拘役或五百元以下罰金，致重傷者，處
  一年以下有期徒刑、拘役或五百元以下罰金。
